【裁判字號】    96,訴,1004
【裁判日期】    970331
【裁判案由】    違反毒品危害防制條例
【裁判全文】
臺灣屏東地方法院刑事判決              96年度訴字第1004號
公  訴  人  臺灣屏東地方法院檢察署檢察官
被      告  甲○○
上列被告因違反毒品危害防制條例案件，經檢察官提起公訴（96
年度毒偵字第1530號），被告於準備程序中就被訴事實為有罪之
陳述，本院合議庭裁定改依簡式審判程序審理，判決如下：
    主  文
甲○○施用第一級毒品，累犯，處有期徒刑壹年。扣案含有海洛
因成分之注射針筒壹支沒收銷燬之。又施用第二級毒品，累犯，
處有期徒刑陸月。應執行有期徒刑壹年肆月。扣案含有海洛因成
分之注射針筒壹支沒收銷燬之。
    事  實
一、甲○○前於民國89年間因施用毒品案件，經本院以89年度毒
    聲字第2682號裁定送觀察、勒戒後，認有繼續施用毒品傾向
    ，再經本院以89年度毒聲字第2923號裁定送戒治處所施以強
    制戒治，嗣經本院以90年度毒聲字第874 號裁定停止戒治並
    付保護管束，惟其於保護管束期間，因違反保護管束情節重
    大，經本院以90年度毒聲字第1268號裁定撤銷停止戒治處分
    ，於91年3 月6 日入戒治處所執行，並於91年9 月14日強制
    戒治期滿出所，由臺灣屏東地方法院檢察署檢察官以92年度
    戒毒偵字第89號為不起訴處分確定。其另於91年間因違反毒
    品危害防制條例案件，經本院以91年度訴字第684 號判決判
    處有期徒刑1年6月確定；復於93年間因違反毒品危害防制條
    例案件，經本院以93年度訴字第324 號判決判處應執行有期
    徒刑1 年6 月確定，上開2 案接續執行，於95年8 月21日縮
    短刑期假釋出監，並於96年2 月25日縮刑期滿執行完畢。詎
    其猶不知悔改，於強制戒治執行完畢釋放後，5 年內復基於
    施用第一級毒品海洛因、第二級毒品甲基安非他命之犯意，
    分別於96年8 月6 日10時許，將海洛因加水稀釋後以注射針
    筒注射之方式，在屏東縣萬丹鄉某鐵皮屋內，施用第一級毒
    品海洛因1 次；另於96年8 月4 日某時許，以燒烤甲基安非
    他命產生煙氣以口鼻吸食之方式，在屏東縣萬丹鄉○○村○
    ○路某涼亭內，施用第二級毒品甲基安非他命1 次。嗣於96
    年8 月6 日10時50分許，因行跡可疑，為警在上揭涼亭內盤
    查後，扣得含有海洛因成分之注射針筒1 支，並經同意採尿
    送驗後呈嗎啡及甲基安非他命之陽性反應，始知上情。
二、案經屏東縣警察局屏東分局報請臺灣屏東地方法院檢察署檢
    察官偵查起訴。
    理  由
一、本件被告甲○○所犯係死刑、無期徒刑、最輕本刑為3 年以
    上有期徒刑以外之罪，其於本院準備程序中就被訴事實為有
    罪之陳述，經法官告知被告簡式審判程序之旨，並聽取公訴
    人、被告之意見後，由本院合議庭依刑事訴訟法第273條之1
    第1項規定，裁定由受命法官獨任進行簡式審判程序，先予
    敘明。
二、上開事實，業據被告坦承不諱，且被告為警查獲時採尿送驗
    結果呈嗎啡（即海洛因水解後之反應）及甲基安非他命之陽
    性反應，有正修科技大學超微量研究科技中心96年8 月23日
    R00-0000-000號檢驗報告1 紙在卷可證，上述鑑驗結果，係
    檢驗機關本於專業知識及以精密儀器或科學檢驗方法所得之
    結論，自可憑信。又扣案之注射針筒1 支，經本院於96年10
    月1 日進行勘驗，並依臺灣尖端先進生技醫藥股份有限公司
    之檢驗試劑檢驗結果，確含海洛因之陽性反應，顯然沾附有
    第一級毒品海洛因之事實，有勘驗筆錄及簡易快速篩檢試劑
    使用說明書1紙、照片2幀在卷可考，足見被告自白與事實相
    符，堪以採信。又被告前於89年間因施用毒品案件，經本院
    以89年度毒聲字第2682號裁定送觀察、勒戒後，認有繼續施
    用毒品傾向，再經本院以89年度毒聲字第2923號裁定送戒治
    處所施以強制戒治，嗣經本院以90年度毒聲字第874號裁定
    停止戒治並付保護管束，惟其於保護管束期間，因違反保護
    管束情節重大，經本院以90年度毒聲字第1268號裁定撤銷停
    止戒治處分，於91年3月6日入戒治處所執行，並於91年9 月
    14日強制戒治期滿出所，由臺灣屏東地方法院檢察署檢察官
    以92年度戒毒偵字第89號為不起訴處分確定，此有臺灣屏東
    地方法院檢察署刑案資料查註紀錄表、全國施用毒品案件紀
    錄表及臺灣高等法院被告全國前案紀錄表各1份在卷可參。
    從而，本件事證明確，被告犯行洵堪認定。
三、查海洛因及甲基安非他命分屬毒品危害防制條例第2 條第2
    項第1 款、第2 款所稱之第一級、第二級毒品，均不得持有
    、施用，被告竟持以施用，核其所為，係犯同條例第10條第
    1 項之施用第一級毒品罪及同條第2 項之施用第二級毒品罪
    。其施用前持有海洛因及甲基安非他命之低度行為，應為施
    用之高度行為所吸收，均不另論罪。又被告曾於91年間因違
    反毒品危害防制條例案件，經本院以91年度訴字第684 號判
    決判處有期徒刑1年6月確定；復於93年間因違反毒品危害防
    制條例案件，經本院以93年度訴字第324 號判決判處應執行
    有期徒刑1 年6 月確定，上開2 案接續執行，於95年8 月21
    日縮短刑期假釋出監，並於96年2 月25日縮刑期滿執行完畢
    ，此有臺灣屏東地方法院檢察署刑案資料查註紀錄表及臺灣
    高等法院被告全國前案紀錄表各1 份在卷可按，其受徒刑之
    執行完畢，5 年以內故意再犯有期徒刑以上之上述2 罪，皆
    為累犯，依法均應加重其刑。其所犯上開2 罪，犯意各別，
    行為互異，應予分別論罪，合併處罰。爰審酌被告素行非佳
    ，經觀察、勒戒及強制戒治後，仍未能戒除毒癮，顯見其無
    戒毒悔改之意，惟念其施用毒品乃自戕行為及犯罪後坦認犯
    行，態度尚稱良好等一切情狀，分別量處如主文所示之刑，
    並定其應執行之刑。扣案之含有海洛因成分之注射針筒1支
    ，因與第一級毒品無法分離，應依毒品危害防制條例第18條
    第1 項前段規定沒收銷燬之。
據上論斷，應依刑事訴訟法第273 條之1 第1 項、第299 條第 1
項前段，毒品危害防制條例第10條第1 項、第2 項、第18條第 1
項前段，刑法第11條、第47條第1 項、第51條第5 款，判決如主
文。
本案經檢察官許英輝到庭執行職務。
中    華    民    國    97    年    3     月    31    日
                  刑事第二庭  法  官   蘇碧珠
右正本證明與原本無異。
如不服本判決應於收受本判決送達後10日內向本院提出上訴書狀
，其未敘述上訴理由者，並得於提起上訴後10日內向本院補提理
由書狀（均須按他造當事人之人數附繕本）「切勿逕送上級法院
」
                              書記官
中    華    民    國    97    年    3     月    31    日
附錄本案論罪科刑法條全文
毒品危害防制條例第10條：
施用第一級毒品者，處6月以上5年以下有期徒刑。
施用第二級毒品者，處3年以下有期徒刑。


司法院資訊處製作；財團法人民間司法改革基金會備份。
